臺灣高等法院臺中分院刑事判決　　　　　　　　　九十三年度上訴字第一六三一號
　　上　訴　人　臺灣台中地方法院檢察署檢察官
　　上　訴　人
　　即　被　告　寅○○
　　被　　　告　庚○○
　　　　　　　　己○○
右上訴人等因被告等偽造文書等案件，不服臺灣臺中地方法院九十三年度訴字第一五
○一號中華民國九十三年九月一日第一審判決（起訴案號：臺灣臺中地方法院檢察署
九十三年度偵字第八二八一號、九十三年度偵字第八三○一號、九十三年度偵字第一
○六○三號、九十三年度偵字第一一四六七號、九十三年度偵緝字第八四一號號），
提起上訴，本院判決如左：
      主  文
上訴駁回。
      事  實
一、寅○○、己○○均基於意圖為自己不法所有之概括犯意，或由自己個人，或由寅
    ○○與綽號「憲政」之真實姓名年籍不詳之成年男子，或由寅○○與己○○，或
    由己○○與詹宗浩，共同基於前開意圖為自己不法所有之犯意聯絡，各於下列時
    、地，連續為下列竊取他人之財物之行為。其犯罪時、地，所竊取之財物，及共
    犯，均如下所述，即：
（一）寅○○與綽號「憲政」之真實姓名年籍不詳之成年男子，共同基於意圖為自己
      不法所有之概括犯意聯絡，於民國（下同）九十三年一月上旬之某三天，騎乘
      機車至臺中縣豐原市豐南三五巷五號鐵工廠外，連續竊取子○○所有之Ｈ型鋼
      材共七次，每次竊取七、八塊，嗣將前開鋼材出售予不詳之資源回收場。
（二）己○○意圖為自己不法之所有，於九十三年一月二十三日二十時許之夜間，持
      甲○○家中之鑰匙開啟大門，侵入甲○○位於臺中縣豐原市○○路五八二巷十
      四號之住宅，竊取甲○○所有之ＢＥＮＱ牌行動電話一支，現金約新臺幣（下
      同）五萬三千六百元、金戒指七只及客戶保險資料數份，得手後復於同年一月
      二十四日十七時許前往臺中縣豐原市○○街一一二號「鴻齊通訊行」將該行動
      電話售予不知情之乙○○。
（三）寅○○與該綽號「憲政」之真實姓名年籍不詳之成年男子，共同基於意圖為自
      己不法所有之概括犯意聯絡，於九十三年二月底至同年三月初，在臺中縣豐原
      市○村路二一三巷一０二之一號後面之空地，連續竊取丑○○所有之Ｈ型鋼材
      及鋼板共八次，每次竊取七塊共約三百公斤，得手後將該Ｈ型鋼材賣予不詳之
      資源回收場。
（四）寅○○與己○○共同基於意圖為自己不法所有之犯意聯絡，於九十三年三月二
      十五日十四時許，在臺中縣豐原市○○街六九號前，由寅○○在旁把風，己○○持自備機車錀匙竊取廖家興所有之車牌號碼ＪＧＡ－九八三號重型機車，得
      手後供己騎用。
（五）寅○○基於意圖為自己不法所有之概括犯意，自九十三年四月十二日起至同年
      四月十七日止，利用上午九時許至下午十三時許之時間，連續四日，每日四次
      ，在臺中縣大雅鄉○○街三七五號旁之鐵皮屋外，竊取癸○○所有之鋁門窗兩
      片及鋁材數堆，得手後將該鋁窗及鋁材賣予附近不詳之資源回收場。
（六）寅○○基於意圖為自己不法所有之概括犯意，自九十三年四月十六日至四月十
      九日止，連續三次在臺中縣大雅鄉○○街三七五號旁之貨櫃屋旁，竊取戊○○
      所有之紅銅電線一批，得手後將該紅銅線售予附近不詳之資源回收場。
（七）寅○○意圖為自己不法所有，於九十三年四月二十三日十七時許，在臺中縣豐
      原市○○○路六十巷內，以其自備之鑰匙竊取曾麗惠所有由壬○○使用之車牌
      號碼ＭＦ九－六一七號重型機車（機車置物箱置有皮夾，皮夾內有現金一千五
      百元、身分證、駕駛執照、行車執照），嗣於同日二十時許為警查獲，並扣得
      鑰匙一支。
（八）己○○於九十三年四月二十九日某時許，明知綽號「阿國」之真實姓名年籍不
      詳之成年男子所交付之車牌號碼ＪＹＲ－四七七號重型機車，係來路不明之贓
      物（係鍾玉蘭所有於同日在臺中縣豐原市○○街一五一號其自家住處樓下遭竊
      之機車），竟為騎乘作為竊取他人財物工具之目的而予以收受。此後，即基於
      意圖為自己不法之所有，於同日十二時三十分許，騎乘該贓車前往臺中縣豐原
      市○○路二五八巷二十弄一號前，竊取丁○○所有之白鐵門，得手後騎乘前開
      機車於臺中縣豐原市○○路二五八巷六號前，為丁○○發見，報警查獲。
（九）己○○與詹宗浩（另由臺灣臺中地方法院檢察署檢察官併案審理中）共同基於
      意圖為自己不法所有之犯意聯絡，於九十三年六月三日十五時許，由詹宗浩騎
      乘機車搭載己○○在臺中縣大雅鄉○○村○○路○段一一一巷十五號，竊取辛○○所有之鑄鐵八塊（重六十二公斤）得手後，於臺中縣大雅鄉○○路○○村
      路口時，為警查獲。
二、案經臺中縣警察局豐原分局報請臺灣臺中地方法院檢察署檢察官偵查起訴。
      理  由
壹、被告寅○○、己○○有罪部分：
一、右揭事實欄（一）、（三）、（四）、（五）、（六）、（七）部分，業據被告
    寅○○於原審法院審理坦承不諱，核與證人子○○、丑○○、廖家興、癸○○、
    戊○○、壬○○等人於警訊時，所證述失竊情節相符（九十三年度偵字第八二八
    一號卷第十六頁、十七頁、十八頁、十九頁、二十頁、二三頁、六十頁），復有
    贓物領據保管單二紙、車輛車牌尋獲電腦輸入單一紙、車輛竊盜車牌失竊資料個
    別查詢報表、車牌號碼ＪＧＡ－九八三號機車照片一張（九十三年度偵字第八二
    八一號卷第二六頁、二七頁、二八頁、二九頁、三十頁）並有扣案之鑰匙一支可
    證，足認被告寅○○上開自白與事實相符。又被告寅○○雖於本院審理時，否認
    有事實欄（一）之犯行，但其於本院準備程序就此部分已為「認罪」之陳述（見
    本院卷宗第五九頁），於警、偵訊亦均坦承此部分犯行。若無此事，豈有迭次供
    承之理。嗣後此部分所辯應屬卸責之詞，不足採信。事證明確，被告寅○○前開
    犯行，均堪認定。
二、又本案被告己○○對其前開收受贓物與竊盜之犯行，亦於本院審理時均為認罪之
    陳述，核與證人甲○○、乙○○、廖婉婷、丁○○、辛○○、詹宗浩、廖家興證
    述情節（九十三年度偵字第六七一○號卷第二三頁、二四頁、二五頁，九十三年
    度偵字第八二八一號卷第七三頁，九十三年度偵字第八三○一號卷第十、十一頁
    ，九十三年度偵字第一○六○三號卷第三四、三五頁、第十六頁）、及證人鍾玉
    蘭證述情節（九十三年度偵字第八三○一號卷第十二頁）相符，復有贓物領據保
    管單、行動電話買賣登記簿、買賣契約書、車輛車牌尋獲電腦輸入單一紙、車輛
    竊盜車牌失竊資料個別查詢報表、車牌號碼ＪＧＡ－九八三號機車照片一張、竊
    盜之現場照片八張、現場圖一張、贓物領據保管單三紙、竊盜現場照片五張（九
    十三年度偵字第六七一○號卷第八頁、十一頁、十二頁，九十三年度偵字第八二
    八一號卷第二八頁、二九頁、三十頁，九十三年度偵字第八三○一號卷第十三至
    十五頁、二十頁、二一頁，九十三年度偵字第一○六○三號卷第十七頁、第十九
    至二一頁）及扣案之鑰匙一支可證，足認被告己○○自白與事實相符，應堪採信
    ，其收受贓物與竊盜之犯行，事證亦甚明確而堪認定。
三、核被告寅○○事實欄（一）、（三）、（四）、（五）、（六）、（七）內各次
    竊取鋼材、鋁材、紅銅線等物品所為均係犯刑法第三百二十條第一項之竊盜罪；
    被告己○○事實欄（二）所為，係犯刑法第三百二十一條第一項第一款之夜間侵
    入住宅竊盜罪，事實欄（四）、（九）所為，係犯刑法第三百二十條第一項之竊
    盜罪，事實欄（八）所為，係犯刑法第三百四十九條第一項之收受贓物罪、第三
    百二十條第一項之竊盜罪。又被告寅○○事實欄（一）、（三）、（四）所示之
    犯行，分別與「憲政」真實姓名年籍不詳之成年男子（事實欄（一）、（三））
    、或被告己○○之間，有犯意聯絡，行為分擔，均為共同正犯；被告己○○就事
    實欄（九）所示之犯行，與詹宗浩之間有犯意聯絡，行為分擔，亦為共同正犯。
    另被告寅○○、己○○前後多次竊盜之犯行，時間緊接，所犯構成要件相同，各
    顯係基於概括犯意為之，為連續犯，均應依刑法第五十六條之規定，分別論以連
    續竊盜罪、連續夜間侵入住宅竊盜罪，並加重其刑。被告己○○前開所犯連續夜
    間侵入住宅竊盜罪、收受贓物罪間有方法目的之牽連關係，依刑法第五十五條之
    規定，應從較重之連續夜間侵入住宅竊盜罪處斷。公訴人就被告寅○○事實欄（
    一）之部分，雖僅就其所為竊取三次Ｈ型鋼材之犯行之提起公訴，惟被告寅○○
    就事實欄（一）所示其餘竊取Ｈ型鋼材之犯行，與業據起訴經判決有罪部分有連
    續犯之裁判上之一罪關係，為起訴效力所及，本院自得併予審理，附此敘明。至
    於扣案之機車鑰匙二支，雖為分別為被告寅○○供犯事實欄（七）所用之物、被
    告己○○供犯事實欄（八）收受贓物罪所用之物，惟前開鑰匙分別係被告寅○○
    其姐所有、綽號「阿國」之人所有，業據被告寅○○、己○○供承在卷，自不得
    依刑法第三十八條第一項第二款宣告沒收，併此敘明。
四、本件公訴人之公訴意雖另以：被告己○○於竊得甲○○所有之ＢＥＮＱ行動電話
    一支後，復於同年一月二十四日十七時許前往臺中縣豐原市○○街一一二號「鴻
    齊通訊行」將該行動電話賣予不知情之證人乙○○，並於行動電話買賣登記簿上
    偽造「張家龍」之不詳之人署名，足生損害於「張家龍」；被告己○○與被告寅
    ○○共同基於意圖為自己不法所有之犯意聯絡，於九十三年四月十六日至四月十
    九日止，連續在台中縣大雅鄉○○街三七五號旁之貨櫃屋旁，竊取證人戊○○所
    有之紅銅電線一批，得手後將紅銅線賣予附近不知名之回收場，因認被告己○○
    上開所為，涉犯刑法第二百十六條、第二百十條之行使偽造私文書罪、刑法第三
    百二十條第一項之竊盜罪。
（一）惟按犯罪事實應依證據認定之，無證據不得認定犯罪事實；不能證明被告犯罪
      者，應諭知無罪之判決；刑事訴訟法第一百五十四條第二項、第三百零一條第
      一項分別定有明文。又認定不利於被告之事實，須依積極證據，苟積極證據不
      足為不利於被告事實之認定時，即應為有利於被告之認定，更不必有何有利之
      證據，最高法院三十年度上字第八一六號判例可資參照。
（二）公訴人指訴被告己○○涉前揭行使偽造私文書、竊盜罪嫌，無非以行動電話買
      賣登記簿上載有「張家龍」之署名、及同案被告寅○○之證述為其論據。訊據
      被告己○○，固坦承持前開竊得之證人甲○○所有之ＢＥＮＱ行動電話一支，
      往「鴻齊通訊行」售予該行，並於該通訊行之行動電話買賣登記簿上簽署「張
      家龍」署名等事實，惟於原審法院否認有何偽造私文書之故意，辯稱，張家龍
      為其兒子，當日於「鴻齊通訊行」時，因精神不佳，故誤簽張家龍之署名，且
      其並無與寅○○於九十三年四月十六日至四月十九日止，連續在臺中縣大雅鄉
      ○○街三七五號旁之貨櫃屋旁，竊取戊○○所有之紅銅電線一批等語。
（三）經查：
（１）「張家龍」確為被告己○○兒子之姓名，此有被告己○○之個人戶籍資料查詢
      結果在卷可參（九十三年度偵字第六七一○號卷第十六頁）。而張家龍之出生
      年、月、日係九十二年十月十二日，同有上開戶籍資料可憑。張家龍於上開案
      發時間未滿一歲，而被告己○○又為張家龍之法定代理人，已非無權制作張家
      龍私文書之人，難認其以張家龍名義所製作之私文書係屬偽造之私文書。況至
      「鴻齊通訊行」出售手機，須由出售者同時於該行之行動電話買賣登記簿、買
      賣契約書填載資料並簽名交予該通訊行收執，此觀前開兩份文件所填載之相關
      資料均相同即可知（九十三年度偵字第六七一○號卷第十一頁、十二頁）。然
      本案被告己○○係於買賣契約書簽署己○○，於買賣登記簿簽署「張家龍」，
      此有前開行動電話買賣登記簿、買賣契約書在卷可憑（九十三年度偵字第六七
      一○號卷第十一頁、十二頁），此外，被告己○○所留之身分證號碼及電話號
      碼，亦無不合。依上開記載，應不足隱匿其身分，有無偽造之動機與犯意，亦
      堪置疑。綜合上情，本院認被告己○○此部分之犯罪嫌疑尚有不足。
（２）又公訴人雖認被告己○○於九十三年四月十六日至四月十九日止，有與同案被
      告寅○○連續在臺中縣大雅鄉○○街三七五號旁之貨櫃屋旁，竊取證人戊○○
      所有之紅銅電線一批。惟公訴人此部分之指訴，係以同案被告寅○○之供述為
      其依據。惟證人寅○○先在偵查中供稱前開竊取紅銅線乙事為其一人所為（九
      十三年度偵字第八二八一號卷第四七頁），經檢察官再一次追問其則稱：己○○跟其一起去偷的是馬爾地夫旅館，住址其不知道、日期不清楚，上午九點多
      ，是偷工字梯云云（九十三年度偵字第八二八一號卷第四七頁），復又於九十
      三年五月三十一日偵查中供述：九十三年四月十六日至九十三年四月十九日連
      續竊盜部分，是己○○找其一起去的（九十三年度偵字第八二八一號卷第六四
      頁）；嗣於原審法院審理時，則又證述：去偷紅銅電線的部分，去偷了三次，
      第二次去時遇到己○○，他跟我們一起去云云（原審法院卷宗第九九頁）。依
      據證人寅○○上開供證，其對於被告己○○於九十三年四月十六日至九十三年
      四月十九日是否有與其一同連續竊取紅銅線，竊取之次數，何人主動提議邀約
      等情，所述明顯前後不一，此外復查無積極之證據足以證明被告己○○有此犯
      行，自難僅憑共同被告寅○○前後不一之供詞，即遽認被告己○○確有與其共
      犯前揭竊盜犯行。綜合上情，本院亦認被告己○○此部分之犯罪嫌疑尚有不足
      。
（四）綜上所述，被告己○○前開行使偽造私文書、竊盜犯行即屬不能證明，揆諸前
      開法條及判例意旨，本應為無罪之諭知，惟依公訴意旨，認此部分與前開起訴
      經判決有罪之竊盜罪部分分別有牽連犯、連續犯之裁判上一罪關係，依審判不
      可分原則，爰不另為無罪之諭知。
貳、被告庚○○無罪部分：
一、本件公訴人之公訴意旨另以：被告寅○○與一綽號「憲政」（譯音）之姓名年籍
    不詳之成年人，分別於九十三年一月初某日早上九時三十分許、九十三年二月底
    至三月初，在臺中縣豐原市豐南三十五巷五號鐵工廠外、臺中縣豐原市○村路二
    一三巷一○二之一號後面之空地，分別連續竊取子○○所有之Ｈ型鋼材共三次，
    每次竊取七、八塊，另竊取丑○○所有之Ｈ鋼材及鋼板共八次，得手後均將該Ｈ
    型鋼材賣予知情之被告庚○○所開設位於臺中縣豐原市○○路六十二號之資源回
    收廠，因認被告庚○○涉犯刑法第三百四十九條第二項之故買贓物罪嫌。
二、惟按犯罪事實應依證據認定之，無證據不得認定犯罪事實；又不能證明被告犯罪
    者，即應諭知被告無罪之判決，此於刑事訴訟法第一百五十四條第二項、及同法
    第三百零一條第一項分別定有明文。又犯罪事實之認定，應憑真實之證據，倘證
    據是否真實尚欠明確，自難以擬制推測之方法，為其判斷之基礎；而認定犯罪事
    實之證據係指足以認定被告確有犯罪行為之積極證據而言，該項證據自須適合於
    被告犯罪事實之認定，始得採為斷罪資料，最高法院著有五十三年臺上字第六五
    六號、二十九年上字第三一○五號判例。且刑事訴訟上證明之資料，無論其為直
    接或間接證據，均須達於通常一般之人均不致有所懷疑，而得確信其為真實之程
    度，始得據為有罪之認定，若其關於被告是否犯罪之證明未能達此程度，而有合
    理懷疑之存在，致使無從形成有罪之確信，根據「罪證有疑，利於被告」之證據
    法則，即不得遽為不利被告之認定，亦有最高法院七十六年度臺上字第四九八六
    號判例可資參照。又刑事訴訟法第一百五十六條第二項規定：「被告或共犯之自
    白，不得作為有罪判決之唯一依據，仍應調查其他必要之證據，以察其是否與事
    實相符」，其立法意旨乃在防範被告或共犯自白之虛擬致與事實不符，故對自白
    在證據上之價值加以限制，明定須藉補強證據以擔保其真實性。如以共同被告之
    自白或其他不利於己之陳述，作為認定其他共同被告犯罪之證據，不特與利用該
    被告自己之自白作為其犯罪之證據同有自白虛偽性之危險，亦不免有嫁禍於其他
    共同被告而為虛偽供述之虞。故就刑事訴訟法第一百五十六條第二項之立法意旨
    觀之，共同被告之自白或其他不利於己之供述固得作為認定其他共同被告犯罪之
    證據，但不得作為有罪判決之唯一依據，仍應調查其他必要之證據，以察其是否
    與事實相符，亦即仍須有補強證據以擔保該共同被告自白之真實性，始得採為斷
    罪之依據。又所謂補強證據，係指除該自白或不利於己之陳述本身之外，其他足
    以證明自白之犯罪事實確具有相當程度真實性之證據而言。雖所補強者，非以事
    實之全部為必要，但亦須因補強證據與自白之相互利用，足使犯罪事實獲得確信
    者，始足當之（最高法院八十七年度台上字第三四七二號刑事判決參照）。
三、本件公訴人指訴被告庚○○涉犯刑法第三百四十九條第二項之故買贓物罪嫌，係
    以本案共同被告寅○○之供述，為其起訴之依據，此外，並無確切之補強證據。
    而被告庚○○固坦承曾向被告寅○○收買廢鐵罐等物品，但否認有何故買贓物之
    犯行。且查：證人即本案共同被告寅○○先於警訊中證述：其前開事實欄（一）
    、（三）、（五）、（六）所竊得之鋼材、鋁材、紅銅線均係出售予被告庚○○
    所經營位於臺中縣豐原市○○路之資源回收場（九十三年度偵字第八二八一號卷
    第十三頁）；嗣於偵查中，經檢察官先後兩次訊問寅○○係將上開竊盜所得贓品
    出售予何人，其則證述：僅前開事實欄（一）、（三）犯行所竊得之Ｈ型鋼材係
    出售予被告庚○○等語（九十三年度偵字第八二八一號卷第四六頁、六四頁）；
    但於原審法院審理詰問時，證人寅○○則又改證：賣給庚○○的東西不只Ｈ型鋼
    ，還包括白鐵、紅銅、鋁門，紅銅是九十三年四月十六日至同年四月十九日所偷
    的那批（即事實欄(六)），其中有兩包是賣給庚○○，鋁門是九十三年四月二十四
    、二十五日在鐵皮屋旁拿的（即事實欄(五)），有些賣給庚○○，賣給庚○○東西
    約有四、五個月左右，大約賣了十幾次，一天約可賣二、三千元，最好的時候可
    以賣六、七千元各情（原審法院卷第一一○至一一二頁）；但至本院審理時，其
    除於審理期日否認有事實欄（一）所示之竊盜犯行外，又於本院準備程序否認有
    將事實欄（六）所竊得之紅銅電線出售給他人（見本院卷宗第六四、一○○頁）
    。依據本案共同被告寅○○上開供證情形，其對於被告庚○○故買贓物之客體、
    及數量為何等事項，前後所供顯不一致，而具有瑕疵。復據共同被告寅○○於本
    院準備程序供述上開銷贓與被告庚○○之事實，並無其他佐證，亦即其供述是否
    真實，並無其他補強證據。本案復未曾在被告庚○○所經營之資源回收場，查扣
    寅○○出售之Ｈ型鋼材、白鐵、鋁材、紅銅等贓物。依據前開說明，自不得僅以
    本案共同被告寅○○前開有瑕疵之供證，即遽認被告庚○○確有公訴意旨所指訴
    之犯行。
四、綜上所述，本案尚難僅以共同被告寅○○前開有瑕疵之供證，即為被告庚○○不
    利之認定。此外，本院復查無其他積極證據足資證明被告庚○○涉有故買贓物之
    犯行，既不能證明被告庚○○犯罪，揆諸上揭刑事訴訟法之規定，依法應予諭知
    無罪。
、原審判決以被告寅○○、己○○上開經判決有罪之犯行，事證已甚明確而堪認定
    ，乃審酌被告寅○○、己○○二人之竊盜犯罪情節，及其等均年輕力壯，應知努
    力工作以獲取金錢，不該連續多次竊取他人之機車、鋼材等財物，且所為對社會
    秩序影響非輕，以及其等二人於犯後坦承犯行，犯後態度尚稱良好等一切犯罪情
    狀，並依據刑事訴訟法第二百九十九條第一項前段、刑法第二十八條、第五十六
    條、第三百二十條第一項、第三百二十一條第一項第一款、第三百四十九條第一
    項、第五十五條，罰金罰鍰提高標準條例第一條前段等規定，量處被告寅○○有
    期徒刑一年六月，另量處被告己○○有徒刑一年，且就被告己○○前開行使偽造
    私文書及不另為無罪諭知之竊盜犯行部分，說明此部分犯罪嫌疑不足，不另為無
    罪諭知之理由，再又依據其等二人素行，說明並無判決其等二人於刑之執行前令
    入勞動場所之必要，原審以上判決之認事用法均無不合，量刑亦屬妥適。公訴人
    上訴意旨指稱被告己○○有行使偽造私文書，被告寅○○上訴否認部分犯行並指
    摘原審判決量刑過重，上開上訴均無理由，均應駁回。又就被告庚○○部分，原
    審判決以其犯罪不能證明，乃依據刑事訴訟法第三百零一條第一項之規定，為被
    告庚○○無罪之判決，核無不合。公訴人未提出其他補強證據，仍以本案共同被
    告寅○○前開有瑕疵之供證，提起上訴，指摘原審判決被告庚○○無罪不當，此
    部分之上訴亦無理由，亦應駁回。
肆、據上論斷，應依刑事訴訟法第三百六十八條，判決如主文。
本案經檢察官丙○○到庭執行職務。
中      華      民      國    九十三  年    十二      月    二十九      日
                                   臺灣高等法院臺中分院刑事第三庭
                                         審判長法　官  江　錫　麟
                                               法　官  胡  忠  文
                                               法　官  廖  柏　基
右正本證明與原本無異。
檢察官就被告己○○（行使偽造私文書）部分，得上訴。
其餘均不得上訴。
如不服本判決應於收受送達後十日內向本院提出上訴書狀，其未敘述上訴之理由者並
得於提起上訴後十日內向本院補提理由書（均須按他造當事人之人數附繕本）。
                                               書記官  詹　錫　朋
中     華     民     國     九十三     年     十二     月     三十      日
附錄條文
刑法第三百二十條第一項：
意圖為自己或第三人不法之所有，而竊取他人之動產者，為竊盜罪，處五年以下有期
徒刑、拘役或五百元以下罰金。
刑法第三百二十一條第一項：
犯竊盜罪而有左列情形之一者，處六月以上、五年以下有期徒刑：
一  於夜間侵入住宅或有人居住之建築物、船艦或隱匿其內而犯之者。
二  毀越門扇、牆垣或其他安全設備而犯之者。
三  攜帶兇器而犯之者。
四  結夥三人以上而犯之者。
五  乘火災、水災或其他災害之際而犯之者。
六  在車站或埠頭而犯之者。
                                                              　　　　　Ｆ
